【裁判字號】    95,上訴,459
【裁判日期】    950718
【裁判案由】    違反毒品危害防制條例
【裁判全文】
臺灣高等法院高雄分院刑事判決
上  訴  人
即  被  告  甲○○
                      3
                    (現於臺灣高雄監獄另案執行中)
選任辯護人  葉銘進  律師
            趙建華  律師
上列上訴人因違反毒品危害防制條例案件，不服臺灣高雄地方法
院94年度訴字第1922號中華民國95年1月27日第一審判決（起訴
案號：臺灣高雄地方法院檢察署94年度偵字第7649號），提起上
訴，本院判決如下：
    主  文
上訴駁回。
    事  實
一、甲○○曾於民國93年間因施用第二級毒品及持有第一級毒品
    案件，經原審法院於93年12月21日以93年度易字第676 號分
    別判處有期徒刑1 年、有期徒刑1 年，定應執行刑1 年10月
    ，嗣經最高法院於94年3 月17日以94年度台上字第1320號駁
    回上訴確定，現正執行中，猶不知悔改。甲○○竟意圖營利
    ，而基於販賣第一級毒品海洛因及第二級毒品甲基安非他命
    之概括犯意，連續於：
  (一)不詳時、地，向姓名不詳綽號「安仔」之男子販入第一級毒
    品海洛因（毛重46.66 公克）與第二級毒品甲基安非他命（
    毛重5.2 公克）後，置於高雄市苓雅區○○○路478 號4 樓
    之2 甲○○所租得之房間內伺機販賣，嗣於93年12月16日下
    午4 時45分許，在上開地址，為警查獲，並扣得如附表一所
    示之物。
  (二)94年4 月1 日下午8 時許，在高雄市楠梓區○○○路交流道
    下之不詳地點，向姓名不詳綽號「古意」之成年男子販入第
    一級毒品海洛因1 包（毛重3.0 公克）及第二級毒品甲基安
    非他命2 包（毛重1000公克）後，嗣於94年4 月1 日下午10
    時許，攜帶上開毒品行經高雄市苓雅區○○○路與大順三路
    口欲進行交易時，為檢察官指揮司法警察當場查獲，並扣得
    如附表二所示之物。
二、案經行政院海巡署南部地區巡防局高雄機動查緝隊移送臺灣
    高雄地方法院檢察署檢察官偵查起訴。
    理  由
壹、程序方面:
一、按被告以外之人（包括證人、鑑定人、告訴人、被害人及共
    同被告等）於審判外之陳述雖不符刑事訴訟法第159 條之 1
    至之4 等四條之規定，而經當事人於審判程序同意作為證據
    ，法院審酌該言詞陳述或書面陳述作成時之情況，認為適當
    者，亦得為證據；當事人、代理人或辯護人於法院調查證據
    時，知有刑事訴訟法第159 條第1 項不得為證據之情形，而
    未於言詞辯論終結前聲明異議者，視為有前項之同意，刑事
    訴訟法第159 條之5 定有明文。立法意旨在於傳聞證據未經
    當事人之反對詰問予以核實，原則上先予排除。惟若當事人
    已放棄反對詰問權，於審判程序中表明同意該等傳聞證據可
    作為證據；或於言詞辯論終結前未聲明異議，基於尊重當事
    人對傳聞證據之處分權，及證據資料愈豐富，愈有助於真實
    發見之理念，且強化言詞辯論主義，使訴訟程序得以順暢進
    行，上開傳聞證據亦均具有證據能力。本件自己的供述，扣
    案毒品，照片，當事人於本院審理時已明示同意其證據能力
    ，原審法院審酌上開筆錄作成時，較無人情施壓或干擾，亦
    無不當取供之情形，認為以之作為本案之證據亦屬適當，是
    其迭次之陳述，自具有證據能力。另扣案毒品及照片之取得
    亦屬正當而無瑕疵，認為以之作為本案之證據亦屬適當，自
    具證據能力。
二、按「法院或檢察官得囑託醫院、學校或其他相當之機關、團
    體為鑑定，或審查他人之鑑定，並準用第203條至第206條之
    1 之規定。」、「鑑定之經過及其結果，應命鑑定人以言詞
    或書面報告。」，亦分別為刑事訴訟法第208條第1項前段、
    第206條第1項定明定。是經檢察官囑託相當之機關為鑑定後
    ，經鑑定人以書面報告其鑑定之結果者，即屬同法第159 條
    第1 項所謂之「法律有規定者」，不受該條項規定「不得作
    為證據」之限制。且刑事訴訟法第208 條第1 項前段對於法
    院或檢察官囑託相當之機關為鑑定之情形，僅規定：「準用
    第203 條至第206 條之1 之規定」，至於刑事訴訟法第 202
    條有關「鑑定人應於鑑定前具結」之規定，則不在準用之列
    。故於法院或檢察官囑託相當之機關為鑑定，而該受囑託機
    關以書面報告鑑定結果之情形，既非屬依法應具結者。是刑
    事訴訟法第158 條之3 有關「證人、鑑定人依法應具結而未
    具結者，其證言或鑑定意見，不得作為證據」之規定，於此
    時即無適用之餘地。而內政部警政署刑事警察局及法務部調
    查局，業經臺灣高等法院檢察署檢察長概括囑託為有關「毒
    品種類、成份之鑑定」之鑑定機關（臺灣高等法院檢察署92
    年10月15日檢文允字第0921001322號函附之臺灣高等法院檢
    察署檢察長概括選任鑑定人或囑託鑑定機關（團體）名冊參
    照）。而內政部警政署刑事警察局及法務部調查局受法院囑
    託就扣案如附表二編號1 、2 之物所為之毒品反應鑑定，亦
    屬法院囑託之機關鑑定，故其等就如附表一、二所示之物所
    為之鑑定結果書面報告[ 法務部調查局調科壹字第22001937
    2 號鑑定通知書、高雄醫學大學附設中和紀念醫院檢驗報告
    書5 紙 (編號0000-000～0000-000號)、 法務部調查局調科
    壹字第220019956 號鑑定通知書、內政部警政署刑事警察局
    刑鑑字第0940066492鑑定書] ，揆諸上開說明，即不受刑事
    訴訟法第158 條之3 及同法第159 條第1 項之限制，自亦得
    作為證據。
貳、實體方面:
一、訊據上訴人即被告甲○○固坦承持有上開扣案毒品被治安機
    關查獲。惟否認販賣毒品之意圖，辯稱：「因本身毒癮大，
    每天均需施用數十次以上，故常需大量之毒品在身邊以備不
    時之需；且如分次購買，不僅單價高，被查獲的機率亦高，
    加上提供毒品之人告以最近貨源短缺，其唯恐將來無毒品可
    供施用，遂一次購入如此大量之毒品，並未販賣，亦無任何
    販賣之意圖」云云。
二、經查：
  (一)被告於上開2 次為警查獲時所扣得如附表一編號1 所示之海
    洛因18包（毛重共46.66 公克）、編號2 所示之安非他命 2
    包（毛重共5.2 公克），附表二編號1 所示之海洛因1 包（
    毛重3.0 公克）、編號2 所示之安非他命2 包（毛重共1000
    公克），經送法務部調查局、高雄醫學大學附設中和紀念醫
    院以及內政部警政署刑事警察局檢驗結果，證實確為第一級
    毒品海洛因以及第二級毒品甲基安非他命無訛，有法務部調
    查局94年3 月16日調科壹字第220019372 號、94年5 月25日
    調科壹字第220019956 號鑑定通知書2 張（見臺灣高雄地方
    法院檢察署94年度偵字第103 號偵查卷第53頁、原審卷第22
    頁）、高雄醫學大學附設中和紀念醫院94年3 月22日報告編
    號0000-000、0000-000號檢驗報告2 紙 (見94年度偵字第10
    3 號偵查卷第70-71 頁）以及內政部警政署刑事警察局94年
    5 月23日刑鑑字第0940066492號鑑定書1 張（見原審卷第59
    頁）在卷可考。
  (二)被告雖辯稱扣案之第一級毒品海洛因及第二級毒品安非他命
    係供自己施用云云，惟就其每天施用毒品之次數及數量，先
    於95年1 月12日原審法院審理時辯稱：「以香煙摻第一級毒
    品海洛因而吸食之，每天都施用。我坐下來就一直吃（施用
    毒品）。」、「每支香煙我用吸管鏟兩次海洛因裝填之，約
    裝滿半支香煙的量。」、「似此摻海洛因的香煙，每天有吸
    超過1 包」；「有關第二級毒品安非他命，只要在家有空的
    時候，我也是坐下來就施用第二級毒品安非他命。安非他命
    每天施用十幾次，數量約1 小包。都是以玻璃球燒烤施用。
    」云云。復於95年1 月17日原審法院審理時供稱：「第二級
    毒品安非他命每次都施用1 小包。」「（問：約多少量？）
    約尾指 (小指）1 節的三分之二。」云云。由被告上揭供述
    其每日施用毒品之情形，頻率至繁，數量不少。惟查，一般
    正常人每次、每日施用毒品之劑量均有一定之限制，如施用
    毒品超過此一限制即有致死可能。正常人之海洛因一般劑量
    為每4 小時施用5 至10毫克（純品），單次施用之最低致死
    量為200 毫克；甲基安非他命每日正常使用劑量從2.5 至25
    毫克之間，其最低致死量為1 公克，有行政院衛生署管制藥
    品管理局管檢字第0930009353號函附卷可參（見原審卷第20
    4-205 頁）。觀諸被告前開供述，其供稱海洛因每次裝滿約
    半支香煙的量施用，每日吸食次數約1 包香煙（20支）、而
    安非他命每次施用之量約尾指 (小指）1 節的三分之二，每
    日施用之次數亦約1 包香煙（20支），則被告供稱其每日施
    用之量，顯已遠遠超過上開函示所稱之每日致死量，是被告
    辯稱扣案第一級毒品海洛因及第二級毒品甲基安非他命係供
    己施用云云，顯與常情有重大相悖之處，殊不足採。被告於
    本院準備程序又稱「第一級毒品我約一天吸食壹包多的香煙
    25支左右，每一支香煙約摻入二匙約0.7 或0.8 （公克）份
    量的第一級毒品。第二級毒品每天約5 公克（一撮，台語）
    ，分17、18次吸食。第一級毒品使用過後就接著施用第二級
    毒品都是同一天內施用，有時接續施用兩支含海洛因毒品香
    菸後再施用第二級毒品。」云云。被告之選任辯護人葉銘進
    律師請求本院函詢行政院衛生署管制藥品管理局: 「(1)一般
    人每日吸食第一級毒品海洛因之劑量為多少公克而不會致命
    ？(2)已吸食第一級毒品海洛因成癮者，其每日最高可吸食且
    不致命之劑量，與一般無毒癮者是否有不同？(3)就一個吸食
    成癮者而言，每日最高可吸食「純度49.79%之第一級毒品海
    洛因」之劑量 (多少公克)而 不致命？對於吸食甲基安非他
    命成癮者，其每日吸食最高劑量為多少公克？(4)吸食甲基安
    非他命成癮者，若以純度92.7% 之甲基安非他命為例，其每
    日可吸食多少公克而不致命？(5)依被告自陳每日吸食香菸25
    支，每支含如『(3)』所示純度49.79%之第一級毒品海洛因0.
    7-0.8 公克，嗣即吸食如『(4)』所示之純度92.7% 之甲基安
    非他命，每天17-18 次，合計純度92.7% 之甲基安非他命約
    5 公克。是否可能活命且健在。」；據行政院衛生署管制藥
    品管理局95年5 月15日管檢字第0950004895號函復稱: 「(1)
    依據Clarke's Analysis   of Drugs andPoisons 第三版記
    述，海洛因一般施用劑量為每4 小時施用5 至10毫克，另根
    據Taracha 等人 (2005) 之文獻資料提及33名吸食海洛因成
    癮者中，95% 成癮者每天使用劑量介於0.12至1.36克，且Na
    -Kamura(1978) 推估其致死劑量為血中嗎啡濃度每毫升 0.1
    至1 毫克，惟因個體差異、施用方式、施用劑量、個體對藥
    物之耐受性等因素，仍需基個案判定。(2)另依據Bae 等，20
    06年研究33為韓國甲基安非他命成癮者中，66% 之成癮者每
    日使用劑量介於0.16－1.08克。且施用劑量會因不同吸食毒
    品方式、吸食效率、個體成癮性及藥物耐受性等因素而有所
    差異，依個案而異。(3)另依據Scribanditmongkol P 等人20
    00年發表之文獻提及兩位甲基安非他命使用過量致死案例，
    死者施用方法為口服及鼻吸方式，一般施用劑量為5 至60毫
    克，當時施用之致死劑量為200 毫克，另有文獻指出一名34
    歲男性靜脈注射2.3 克甲基安非他命，產生迷失、迷幻、高
    熱、畏光、姿勢性低血壓和極度運動失調，但於7 天後痊癒
     (Buffum JC,2001) 。(4)文獻有關服用藥物之報告，因個體
    差異、施用方式、施用劑量、個體對藥物之耐受性等不同而
    有差異，依個案狀況作研判。故本案服用海洛因後再服用甲
    基安非他命，是否可能活命且健在，建請徵詢臨床醫師之意
    見。」等語。本院檢同上揭行政院衛生署管制藥品管理局各
    函轉請法務部調查局法醫研究所研究，據該研究所95年6 月
    2 日法醫毒字第0950002492號函復稱: 「無相關資料可供參
    考。」本院按毒品之危害足以動搖國本、減損國力、腐蝕國
    民健康、凡長期施用毒品者成癮者，無不成為病夫甚或暴斃
     (長期施用無不乾癟或猝死），尤以若依被告所陳其成日不
    斷施用第一級毒品海洛因及第二級毒品安非他命，竟能體狀
    如牛，如卷附照片所示 (據被告自陳查獲之前及查獲之後身
    體狀況均如當庭所攝之照片所示)， 且如被告所陳其成日不
    斷施用第一級毒品海洛因及第二級毒品安非他命，必已成癮
    ，但查獲後，本院審理期間亦未發見戒斷現象，足徵其所述
    施用毒品之分量，非全然可信，其辯解無非虛誇其施用毒品
    之數量，旨在規避販賣之情乃避重就輕直承大量施用之犯行
    。
  (三)另被告經警查扣如附表一編號1 所示之第一級毒品海洛因淨
    重（後述）即高達41.62 公克，其純度亦高達49.79%，經換
    算其純質淨重達20.72 公克，扣案如附表二編號1 所示之第
    一級毒品海洛因淨重（後述）2.42公克，其純度高達62.22%
    ，經換算其純值淨重達1.51公克，此有法務部調查局94年 3
    月16日調科壹字第220019372 號、94年5 月25日調科壹字第
    220019956 號鑑定通知書2 紙在卷可稽；而被告為警查獲如
    附表二編號2 所示之第二級毒品甲基安非他命總毛重驗前高
    達1000公克，且純度更高達92.7% （後述），此亦有內政部
    警政署刑事警察局94年5 月23日刑鑑字第0940066492號鑑定
    書1 張（見原審卷第59頁）在卷可證。則參諸前開函示，以
    海洛因每次施用最高致死量為0.2 公克計算，本件扣案海洛
    因大約可供被告施用100 餘次，而安非他命以每日最高致死
    量為1 公克計算，本件扣案安非他命大約可供被告施用九百
    餘次，並可連續施用九百餘日。凡此均顯與常情有違，足見
    扣案毒品顯非純供被告自己施用。
  (四)另參以扣案毒品經送驗結果發現，確係第一級毒品海洛因及
    第二級毒品甲基安非他命無訛，且第一級毒品海洛因其純度
    高達49.79%，第二級毒品甲基安非他命其純度更高達 92.7%
    ，已如前述。且衡諸第一級毒品海洛因及第二級毒品甲基安
    非他命之一般交易常情，販毒者最上游之大盤所持有之毒品
    ，其純度通常均會較高，直至中盤到小盤，通常均會將毒品
    摻以白色糖粉等物增加其數量，以牟取更高之暴利，故一般
    施用毒品者所取得之毒品，其純度通常均較低，此為法院職
    務上所已知之事實。本件扣案海洛因淨重既達41.62 公克，
    已足供一般施用者施用達400 餘次，而其純度復高達49.79%
    ，而扣案之安非他命更重達1000公克，足供一般施用者施用
    將近1000次，且其純度亦高達92.7% ，更顯非一般身處最下
    游之單純施用毒品者所能取得之高純度毒品。毒品為違禁物
    ，市價不貲，被告於本院審理時，經檢察官詰問，自承並無
    固定之收入，復謂我叔叔生前遺留二百多萬元給我，也花快
    完了，先後2 次警方查扣之毒品乃係以現金20 萬 元向「古
    意」者購買云云，足徵並無資力坐享毒品任其侵害自身。是
    被告辯稱扣案第一級毒品海洛因及第二級毒品甲基安非他命
    係供己施用云云，顯係事後卸責之詞，不足採信，是本件事
    證明確，應予依法論科。
三、按海洛因及甲基安非他命分別係毒品危害防制條例第2 條第
    2 項第1 款、第2 款所定之第一、二級毒品。次按毒品危害
    防制條例第4 條所謂之販賣行為，不以販入後復行賣出為要
    件，只要以營利為目的，將毒品販入或賣出，其犯罪即告完
    成。是被告甲○○既有販入扣案之第一級毒品海洛因及第二
    級毒品安非他命之事實，則核其所為，係犯毒品危害防制條
    例第4 條第1 項之販賣第一級毒品罪以及同條例第4 條第 2
    項之販賣第二級毒品罪。被告持有第一級毒品、第二級毒品
    之低度行為，應為販賣第一級毒品、第二級毒品之高度行為
    所吸收，均不另論罪。又被告先後兩次販入第一、二級毒品
    之行為，時間緊接、所犯係構成要件相同之罪名，顯係基於
    概括犯意反覆為之，應依連續犯規定，各論以一罪。另被告
    所犯上開2 罪間，犯意各別，行為互殊，應予分論並罰。然
    按毒品危害防制條例第4 條第1 項之法定刑為死刑或無期徒
    刑，而同條第2 項之法定刑則為無期徒刑或7 年以上有期徒
    刑，依刑法第64條第1 項、第65條第1 項之規定，死刑與無
    期徒刑均不得加重其刑，故被告之行為雖構成連續犯，惟依
    前開規定，就其所犯販賣第一級毒品部分及販賣第二級毒品
    法定刑死刑及無期徒刑部分，均不得加重其刑。僅能就其他
    法定刑部分加重之。被告販賣第一級毒品海洛因部分，其犯
    罪情節尚非重大，如處以最低刑度之無期徒刑，衡情仍嫌過
    重，法重情輕，其犯罪情狀顯可憫恕，販賣第一級毒品海洛
    因部分，依刑法第59條之規定減輕其刑，並依法先加後減之
    例為之。刑法於94年2 月2 日修正公布，95年7 月1 日施行
    ，被告行為後，法律變更，最高法院95年第8 次刑事庭會議
    決議: 「新法施行前，犯法定本刑為死刑、無期徒刑之罪，
    有減輕其刑之原因者，新法施行後，應依新法第2 條第1 項
    之規定，適用最有利於行為人之法律」。本件被告所犯為毒
    品危害防制條例第4 條第1 項之販賣第一級毒品罪，法定本
    刑為死刑或無期徒刑。既依刑法59條減輕其刑。被告行為時
    在舊刑法，按舊刑法第64條第2 項規定: 死刑減輕者為無期
    徒刑或15年以下12年以上有期徒刑，新刑法則規定: 死刑減
    輕者為無期徒刑。舊刑法第65條第2 項規定: 無期徒刑減輕
    者，為7 年以上有期徒刑，新刑法則規定無期徒刑減輕者，
    為20年以下15年以上有期徒刑。依新法第2 條第1 項「從舊
    從輕」之比較，應適用有利於被告之行為時法。被告行為後
    ，刑法第56條連續犯之規定，業於94年2 月2 日修正公布刪
    除，並於95年7 月1 日施行，則被告之犯行，因行為後新法
    業已刪除連續犯之規定，此刪除雖非犯罪構成要件之變更，
    但顯已影響行為人刑罰之法律效果，自屬法律有變更，依新
    法第2 條第1 項規定，比較新、舊法結果，仍應適用較有利
    於被告之行為時法律即舊法論以連續犯（最高法院95年第 8
    次刑事庭會議決議參照）。刑法第51條亦經修正，修正前刑
    法第51條規定：「數罪併罰，分別宣告其罪之刑，依左列各
    款定其應執行者：」其中第5 款規定：「宣告多數有期徒刑
    者，於各刑中之最長期以上，各刑合併之刑期以下，定其刑
    期。但不得逾二十年。」修正後刑法第51 條 第5 款規定：
    「宣告多數有期徒刑者，於各刑中之最長期以上，各刑合併
    之刑期以下，定其刑期。但不得逾三十年。」比較結果，修
    正後刑法並非較有利於行為人，依刑法第2條 第1 項前段之
    規定，仍應依修正前刑法，定其應執行之刑。
四、原審依毒品危害防制條例第4 條第1 項、第2 項、第18條第
    1 項前段，刑法第11條、第56條、第59條、第51條第5 款，
    (行 為後法律有變更者，依修正前刑法第2 條第1 項之規定
    ，以適用裁判時法為原則，如行為時法有利於行為人，則例
    外適用行為時法；依修正後刑法第2 條第1 項規定，以適用
    行為時法為原則，惟如裁判時法有利於行為人，則例外的適
    用裁判時法。以往實務見解，認原判決未及比較適用新舊法
    時，上訴後，雖比較結果以舊法有利於行為人，而原判決別
    無其他撤銷事由，仍應由本院以此為由撤銷改判。惟修正後
    之規定係以適用行為時法為原則，因此原判決雖未及比較適
    用，然上訴本院後，經比較新舊法，行為後之法律並非較有
    利於行為人，仍應適用行為時法，則原判決適用行為時法即
    無不當，自不構成撤銷之事由。）並審酌被告曾於93年間因
    施用第二級毒品及持有第一級毒品案件，經原審法院於93年
    12 月21 日以93年度易字第676 號分別判處有期徒刑1 年、
    有期徒刑1 年，定應執行刑1 年10月，嗣經最高法院於94年
    3 月17日以94年度台上字第1320號駁回上訴確定，現正執行
    中，猶不知悔改，竟為圖營利而販入第一級毒品海洛因及第
    二級毒品安非他命，有戕害他人健康之重大危險，更造成嚴
    重社會問題，且於犯後矢口否認犯行，顯無悔意等一切情狀
    ，分別量處販賣第一級毒品有期徒刑15年，販賣第二級毒品
    有期徒刑9 年，應執行有期徒刑20年。扣案如附表一編號 1
    所示之毒品18包（驗前毛重合計46.66 公克，驗後淨重合計
    41.62 公克）以及附表二編號1 所示之毒品1 包（驗前毛重
    3.0 公克，驗後淨重2.42公克），均確為第一級毒品海洛因
    ；而扣案如附表一編號2 所示之毒品2 包（驗前毛重5.2 公
    克，驗後毛重5.0 公克），以及附表二編號2 所示之毒品 2
    包（驗前毛重1000公克，其中1 包驗後淨重492.82公克，因
    僅抽取編號鑑驗，另一包編號毛重500 公克），均確為
    第2 級毒品甲基安非他命，已如前述，係屬違禁物，而其含
    海洛因殘渣如附表一編號3 所示之吸管鏟子1 支，含甲基安
    非他命殘渣如附表一編號4 所示玻璃球吸食器1 支、附表二
    編號3 、4 所示其包裝所用之便當紙盒、塑膠袋等物，均已
    無法與毒品剝離，應將之同視為第一、二級毒品，不問屬於
    犯人與否，均依毒品危害防制條例第18條第1 項前段之規定
    ，沒收銷燬之。並敘明扣案如附表一編號5 所示之物，經鑑
    驗結果未呈現海洛因或甲基安非他命之陽性反應，扣案如附
    表一編號6 所示之金錢、附表二編號5 所示之手機，雖係被
    告所有，業據其坦認在卷，然均無法證明係供被告犯罪所用
    或所得之物，扣案如附表二編號6 、7 所示之手機非被告所
    有，亦無從證明該物係違禁物，均不予宣告沒收。至於鑑驗
    耗損之第一級毒品海洛因、第二級毒品甲基安非他命，既已
    滅失，爰不再行諭知沒收銷燬。認事用法尚無不合，量刑亦
    稱妥適，被告上訴意旨否認犯罪，空言指摘原判決不當，並
    無可取，為無理由，應予駁回。
據上論斷，應依刑事訴訟法第368條，判決如主文。
本案經檢察官彭南雄到庭執行職務。
中    華    民    國    95    年    7     月    18    日
                  刑事第二庭    審判長法  官  林正雄
                                      法  官  黃壽燕
                                      法  官  陳啟造
以上正本證明與原本無異。
如不服本判決應於收受本判決後10日內向本院提出上訴書狀，其
未敘述上訴理由者，並得於提起上訴後10日內向本院補提理由書
狀（均須按他造當事人之人數附繕本）「切勿逕送上級法院」。
中    華    民    國    95    年    7     月    21    日
                                      書記官  黃琳群
附錄本判決論罪科刑法條：
毒品危害防治條例第4條第1、2項。
製造、運輸、販賣第一級毒品者，處死刑或無期徒刑；處無期徒
刑者，得併科新臺幣1 千萬元以下罰金。
製造、運輸、販賣第二級毒品者，處無期徒刑或7 年以上有期徒
刑，得併科新臺幣7 百萬元以下罰金。
前五項之未遂犯罰之。
附表一：
┌───┬─────┬────────────┬───┐
│ 編號 │  名  稱  │    數量（單位）        │所有人│
├───┼─────┼────────────┼───┤
│  1   │  海洛因  │      18   包           │甲○○│
│      │          │    （驗前毛重）        │      │
│      │          │ 0.78公克、20.7公克 │      │
│      │          │ 6.38公克、2.06公克 │      │
│      │          │ 2.2公克 、2.26公克 │      │
│      │          │ 2.42公克、2.14公克 │      │
│      │          │ 1.26公克、1.48公克 │      │
│      │          │ 0.66公克、0.64公克 │      │
│      │          │ 0.64公克、0.64公克 │      │
│      │          │ 0.64公克、0.64公克 │      │
│      │          │ 0.64公克、0.48公克 │      │
│      │          │    （驗後淨重合計      │      │
│      │          │       41.62公克）      │      │
├───┼─────┼────────────┼───┤
│  2   │  甲基安  │      2    包           │甲○○│
│      │  非他命  │    （驗前毛重）        │      │
│      │          │ 1.38公克、3.82公克 │      │
│      │          │ （驗後毛重合計5.0公克）│      │
├───┼─────┼────────────┼───┤
│  3   │ 吸管鏟子 │      1    支           │甲○○│
├───┼─────┼────────────┼───┤
│  4   │  玻璃球  │      1    支           │甲○○│
│      │  吸食器  │                        │      │
├───┼─────┼────────────┼───┤
│  5   │  夾鏈袋  │      2    包           │甲○○│
├───┼─────┼────────────┼───┤
│  6   │  新台幣  │     16000 元           │甲○○│
└───┴─────┴────────────┴───┘
附表二：
┌───┬─────┬────────────┬───┐
│ 編號 │  名  稱  │    數量 （單位）       │所有人│
├───┼─────┼────────────┼───┤
│  1   │  海洛因  │      1    包           │甲○○│
│      │          │ （驗前毛重3.0公克）    │      │
│      │          │ （驗後淨重2.4公克）    │      │
├───┼─────┼────────────┼───┤
│  2   │  甲基安  │      2    包           │甲○○│
│      │  非他命  │    （驗前毛重）        │      │
│      │          │ 500公克、500公克。 │      │
│      │          │ （其中1 包驗後淨重     │      │
│      │          │ 492.82公克，因僅抽取編 │      │
│      │          │ 號鑑驗，另1 包編號 │      │
│      │          │ 毛重500 公克）         │      │
├───┼─────┼────────────┼───┤
│  3   │ 便當紙盒 │      2    個           │甲○○│
├───┼─────┼────────────┼───┤
│  4   │  塑膠袋  │      1    個           │甲○○│
├───┼─────┼────────────┼───┤
│  5   │   SONY   │      1    支           │甲○○│
│      │ ERICSSON │（門號：0000000000號）  │      │
│      │   手機   │                        │      │
├───┼─────┼────────────┼───┤
│  6   │   SONY   │      1    支           │甲○○│
│      │ ERICSSON │（門號：0000000000號）  │      │
│      │   手機   │                        │      │
├───┼─────┼────────────┼───┤
│  7   │  NEWGEN  │      1    支           │甲○○│
│      │   手機   │（門號：0000000000號）  │      │
└───┴─────┴────────────┴───┘


司法院資訊處製作；財團法人民間司法改革基金會備份。
